臺灣桃園地方法院刑事附帶民事訴訟判決
108年度重附民字第22號
原      告  楊神龍
            黃國峰
上列原告之            
送達代收人  蔡朝鵬
被      告  許義明
上列被告因違反組織犯罪防制條例等案件（107 年度金重訴字第
5 號、108 年度訴字第503 號），經原告提起附帶民事訴訟，本
院判決如下：
    主  文
原告關於被告許義明部分之訴暨其假執行之聲請均駁回。
    事  實
一、原告方面：訴之聲明、事實及理由均詳如附件刑事附帶民事
    訴訟起訴狀所載。
二、被告未為任何聲明或陳述，亦未提出任何書狀。
    理  由
一、按「因犯罪而受損害之人，於刑事訴訟程序得附帶提起民事
    訴訟，對於被告及依民法負賠償責任之人，請求回復其損害
    。前項請求之範圍，依民法之規定。」，刑事訴訟法第487
    條第1項定有明文。所謂依民法負損害賠償責任之人，係指
    該刑事案件中依民法規定應負賠償責任之人而言，故附帶民
    事訴訟之原告主張之共同加害人，必以在刑事訴訟程序經認
    定係共同侵權行為之人（民法第185條），或如依民法第187
    條第1項、第188條第1項等規定應負連帶損害賠償責任之人
    ，始得謂為依民法負賠償責任之人，倘非經刑事訴訟程序認
    定係依民法應負賠償責任之人，竟對之提起附帶民事訴訟，
    要難謂為合法。又按法院認為原告之訴不合法者，應以判決
    駁回之，刑事訴訟法第502條第1項有明文規定。
二、經查：本件原告楊神龍等2人起訴認定被告許義明就原告被
    詐欺取財部分應與刑事被告林志昇、林梓安、游象敬、葉碧
    蓮、蔡財源負共同侵權之損害賠償責任，惟依本院107年度
    金重訴字第5號刑事案件，因起訴意旨僅認定原告係因刑事
    被告林志昇、林梓安、游象敬、葉碧蓮、蔡財源之共同詐欺
    行為致原告受有損害，並未認定被告許義明有涉及原告遭詐
    騙部分之刑事責任，有該案起訴書附卷為憑。易言之，即在
    本件刑事訴訟程序中顯未認被告許義明猶屬本件之共同侵權
    行為人，是揆諸前開說明，原告對之逕提起刑事附帶民事訴
    訟，仍難認告許義明為刑事訴訟法第487條所規定「依民法
    負賠償責任之人」，縱令原告得依其他事由，提起民事訴訟
    ，亦不得於刑事訴訟程序附帶為此部分請求。準此，原告逕
    對被告許義明提起本件刑事附帶民事訴訟，自屬不合法，應
    以判決駁回之。
三、據上論斷，應依刑事訴訟法第502條第1項，判決如主文。
中　　華　　民　　國　　111 　年　　6 　　月　　24　　日
　　　　　　　　　刑事第十七庭　審判長法　官　張明道
　　　　　　　　　　　　　　　  　　　法　官　李思緯
　　　　　　　　　　　　　　　　  　　法　官　張英尉
以上正本證明與原本無異。
如不服本判決，非對於刑事訴訟之判決上訴時，不得上訴，並應
於判決送達後20日內向本院提出上訴狀（應附繕本）。
                                      書記官  李芝菁　　
中　　華　　民　　國　　111 　年　　6 　　月　　28　　日
附件：
刑事附帶民事訴訟起訴狀。